智慧財產法院刑事判決
                                 100年度刑智上易字第60號
上  訴  人　臺灣臺中地方法院檢察署檢察官
被      告　黃琳恭　　　　
　　　　　　　　　　　　　號
　　　　　　黃琳恩　　　　
　　　　　　劉淑雲　　　　
　　　　　　潘麗卿　　　　
　　　　　　賴淑嬉　　　　
上列上訴人因被告違反商標法案件，不服臺灣臺中地方法院100
年度智易字第3 號，中華民國100 年4 月20日第一審判決（起訴
案號：臺灣臺中地方法院檢察署99年度偵字第11905 號），提起
上訴，本院判決如下：
    主  文
上訴駁回。
    理  由
一、公訴意旨略以：被告黃琳恭與黃琳恩為兄弟，分別為觀佑企
    業有限公司（下稱觀佑公司）及址設臺中市○區○○路○段
    147號觀佑公司天津店之負責人，被告劉淑雲、潘麗卿及賴
    淑嬉分別是觀佑公司址設臺中市○○路19之8 號逢甲店（又
    稱愛羨皮件店）之店長、店員及址設臺中市○○路63之3號
    水湳店（又稱禔緹皮件店）之店長。被告黃琳恭、黃琳恩、
    劉淑雲、潘麗卿及賴淑嬉均明知「GOODS 及圖（如附件1）
    」之商標圖樣，業經告訴人王朝華向我國經濟部智慧財產局
    申請註冊（商標註冊證號00000000），就該商標指定使用於
    商標法施行細則第13條第18類之「皮包、皮件、背包…」等
    類別所提供商品，及其他應屬同類之一切商品，在商標權期
    間（2010年4 月1 日至2020年3 月31日）內而受我國商標法
    保護，任何人未經該商標權人之同意或授權，不得於同一商
    品，使用相同於此等註冊商標之商品，或將此等商品陳列及
    販賣。亦均明知觀佑公司購買之有「GOODS 及圖（如附件1
    ）」之商標圖樣之皮包，係未經上揭商標權人即告訴人王朝
    華之同意或授權，與商標權人即告訴人王朝華所生產或授權
    製造之同一商品，使用相同註冊商標之仿冒品。竟共同基於
    販賣營利之犯意聯絡，自不詳時間起，在觀佑公司天津店、
    逢甲店及水湳店等陳列、販賣，向不特定人兜售販賣，以此
    方式侵害商標權人即告訴人王朝華之商標權。嗣於99年5 月
    17日，為警查獲，並扣得仿冒皮包14個（天津店8 個、逢甲
    店5 個、水湳店1 個）、出貨單及皮包樣式圖。案經王朝華
    訴由內政部警政署保安警察第二總隊第一大隊第二中隊報請
    偵辦，因認被告黃琳恭、黃琳恩、劉淑雲、潘麗卿及賴淑嬉
    共同涉有商標法第82條之罪嫌等語。
二、按犯罪事實應依證據認定之，無證據不得認定其犯罪事實，
    不能證明被告犯罪者，應諭知無罪之判決，刑事訴訟法第15
    4條第2項、第301條第1項分別定有明文。又犯罪事實之認定
    ，應憑真實之證據，倘證據是否真實尚欠明確，自難以擬制
    推測之方法，為其判斷之基礎。且認定犯罪事實之證據係指
    足以認定被告確有犯罪行為之積極證據資料而言，該項證據
    自須適合於被告犯罪事實之認定，始得採為斷罪資料。故刑
    事訴訟上之證明資料，無論其為直接或間接證據，均須達於
    通常一般人均不致有所懷疑，而得確信其為真實之程度，始
    得據為有罪之認定，若關於被告是否犯罪之證明未能達此程
    度，而有合理懷疑之存在，致使無從形成有罪之確信，根據
    罪證有疑，利於被告之證據法則，即不得據為不利被告之認
    定（最高法院53年臺上字第656號、29年上字第3105號、76
    年度臺上字第4986號及32年上字第67號判例參照）。
三、公訴人認被告黃琳恭、黃琳恩、劉淑雲、潘麗卿、賴淑嬉涉
    有前揭罪嫌，無非係以被告黃琳恭、黃琳恩、劉淑雲、潘麗
    卿、賴淑嬉之供述、告訴人王朝華之指述、商標註冊證、名
    片、照片、銷貨資料、刀磨廠送貨單、曉宇皮具商行之送貨
    單及扣案之仿冒皮包14個、電腦機組等為其論據。然被告黃
    琳恭、黃琳恩、劉淑雲、潘麗卿、賴淑嬉於警偵訊及本院審
    理中固均坦承被告黃琳恩係觀佑公司之負責人、被告黃琳恭
    係該公司天津總店（又稱愛羨皮件天津店）店長，負責該公
    司之進銷貨事宜、被告劉淑雲係該公司逢甲店（又稱愛羨皮
    件逢甲店）店長、被告潘麗卿係該公司逢甲店店員、被告賴
    淑嬉係該公司水湳店（又稱禔緹皮件水湳店）店長，及該公
    司確有銷售上有如附件一所示蝴蝶圖樣（僅有蝴蝶圖樣，並
    未引用goods 字樣，下同）之皮包（下稱本案皮包）等事實
    不諱，惟仍堅決否認有何販賣仿冒商標商品之犯行，均辯稱
    ：本案皮包，係由觀佑公司向證人黃政憲所經營之威斯特企
    業有限公司（下稱威斯特公司）所購入（進貨品名為韓風花
    蝴蝶系列），再分配至該公司所屬營業據點即天津總店、逢
    甲店、水湳店等地販售，上開皮包除有如附件一所示蝴蝶圖
    樣外，另均已標示威斯特公司所有之如附件二所示之「
    Dorbby」商標字樣，證人黃政憲更保證其上圖樣均有合法來
    源，亦即非屬仿冒商標商品，其等始會加以進貨、銷售，其
    等確不知證人即告訴人王朝華於事後已取得如附件一所示之
    商標權，其等並無侵害證人即告訴人王朝華商標權之犯意等
    語。
四、經查：
  (一)商標註冊號數：00000000號、名稱「GOODS 及圖」（圖樣部
    分包含前述蝴蝶圖樣）係商標權人王朝華於98年6月12日向
    經濟部智慧財產局提出商標註冊聲請，於99年4月1日取得商
    標專用權，權利期間自99年4月1日至109年3月31日，商品名
    稱為皮包、背包等之事實，有如附件一所示之商標註冊證、
    經濟部智慧財產局商標資料檢索服務、商標權資料列印（見
    99年度偵字第11098號卷第46、47頁、見99年度偵字第11905
    號卷第51頁）在卷可查；另商標註冊號數：00000000號、名
    稱「都比Dorbby及圖」係商標權人威斯特公司於98年9月16
    日取得商標專用權，權利期間自98年9月16日至108年9月15
    日，商品名稱為皮包、背包等之事實，業經證人黃政憲於原
    審審理中到庭證述甚詳（見原審卷第96頁），並有如附件二
    所示之商標註冊證（見原審卷第91頁）附卷可佐，均可認定
    。
  (二)又證人即告訴人王朝華於偵訊中證稱：「（檢察官問：商標
    何時設計完成？）97年4 月3 日設計完成同時完成模具，模
    具做好之後，第一批貨在97年5 月3 日寄出…」等語（見99
    年度偵字第11906 號卷第74頁），雖表示其於商標註冊前已
    開始使用如附件一所示之商標，然按「商標自註冊公告當日
    起，由權利人取得商標權，商標權期間為10年。」，商標法
    第27條第1 項定有明文，而證人即告訴人王朝華既係於99年
    4 月1 日方取得商標專用權，則其所有關於如附件一所示之
    商標權，自應自斯時即自99年4 月1 日起，迄至109 年3 月
    31 日 止方受商標法之保障，並不因其早於97年4 月3 日完
    成設計，即可謂自97年4 月3 日起即開始受商標法之保護。
    而被告等人所販售之本案皮包，係由觀佑公司先後於98年5
    月13日、15日、6 月9 日、11月6 日向威斯特公司所購入，
    有送貨單、進貨單等在卷可憑（見原審卷第55至58頁），足
    見被告等人至少於98年5 月13日起即已取得本案皮包而為販
    賣，然斯時證人即告訴人王朝華既尚未取得如附件一所示之
    商標權，則被告等人於證人即告訴人王朝華取得如附件一所
    示之商標權前之陳列或販賣行為，本無違反商標權之情形。
  (三)按商標之作用，乃在表彰商標專用權人所生產、製造、加工
    、揀選、批售或經紀商品之來源，使一般購買者認識該商標
    之商品，並藉以區別該商品之來源及其品質信譽，並使商標
    專用權人得因其商標商品，而在同一商品市場上建立其品牌
    之優越性而獲致應有之利潤，間接促使商標專用權人願投入
    更多經費與人力從事研究發展，因之商標法第82條，乃係對
    於侵害他人商標專用權之行為，所為之處罰規定，依該條款
    之規定係以：明知於同一商品或類似商品，使用相同或近似
    於他人註冊商標之圖樣而販賣者，為其犯罪構成要件，易言
    之，行為人主觀上必須具有故意之不法意圖，而其客觀上則
    必須於同一商品，使用「相同」或「近似」於他人註冊商標
    之圖樣者，始足該當。次按商標法第82條規定，係以行為人
    「明知」為侵害他人商標專用權商品而仍「販賣」為其構成
    要件，準此，行為人除須在客觀上有販賣仿冒商品之行為以
    外，就其所販賣者係屬仿冒商品乙節，在主觀上更須有所「
    明知」（直接故意），否則，仍屬不能成立本條犯罪；又所
    稱之「明知」（直接故意），乃指行為人對於構成犯罪之事
    實（在本案，即為販賣仿冒他人商標商品之事實），明知並
    有意使其發生者而言（刑法第13條第1 項參照），設若行為
    人對構成犯罪之事實，在主觀之心態上，僅係有所預見，而
    消極的放任或容任犯罪事實之發生者（刑法第13條第2 項參
    照；間接故意），則其仍非本罪所欲規範處罰之對象。而被
    告等人確有販售本案皮包之行為，已如前述，是茲本案應究
    明者闕為被告等人主觀上是否「明知」本案皮包為仿冒商標
    之商品，而仍有販賣或意圖販賣而陳列之行為：
  1.公訴人雖主張被告等人之上游即威斯特公司係於98年5 月13
    日開始使用如附件一所示之商標，此晚於證人即告訴人王朝
    華開始使用之97年4 月3 日，因認被告等人有販賣及陳列上
    開仿冒商品云云。然按「商標得以文字、圖形、記號、顏色
    、聲音、立體形狀或其聯合式所組成。前項商標，應足以使
    商品或服務之相關消費者認識其為表彰商品或服務之標識，
    並得藉以與他人之商品或服務相區別。」、「本法所稱商標
    之使用，指為行銷之目的，將商標用於商品、服務或其有關
    之物件，或利用平面圖像、數位影音、電子媒體或其他媒介
    物足以使相關消費者認識其為商標。」，商標法第5 、6 條
    定有明文。換言之，商標權人取得商標權與商標之使用及消
    費者是否認識其為表彰商品之標識，其間係有層級的不同，
    商標權人取得商標權後未為商標之使用，或雖為商標之使用
    ，卻未為消費者所普遍認識，均難達到商標權專用之效果。
    經查，觀佑公司至少於98年5 月13日起即已向威斯特公司進
    貨取得本案皮包而為販賣，已如前述，可見本案皮包早在證
    人即告訴人於99年4 月1 日取得商標專用權前，已是市面上
    流通的商品，而依證人即告訴人王朝華上開證述內容，及其
    所提之曉宇皮具商行之送貨單（見99年度偵字第11905 號卷
    第68頁）所示，亦顯示其在取得如附件一所示之商標專用權
    之前，亦已自行出售前述蝴蝶圖樣的相關商品，而使該商品
    成為市面上流通的商品，足以使人誤認印有如附件一所示蝴
    蝶圖樣之商品，並非具有商標權之商品，是以被告等人辯稱
    其等不知證人即告訴人王朝華於事後取得如附件一所示之蝴
    蝶圖樣之商標權等語，尚非全然不可採。且查，本案皮包係
    為警於99年5 月17日搜索查扣在案，業如前述，該時間距離
    證人即告訴人王朝華取得上開如附件一所示商標權之時間（
    99 年4月1 日）不過月餘，時間甚短，在此情形下，被告等
    人於證人即告訴人王朝華取得如附件一所示之商標權後至查
    獲為止，在其店內陳列、販售本案皮包時，其等是否能認識
    、知悉本案皮包均係為仿冒商品，亦非無疑。況被告等人所
    屬之觀佑公司係於證人即告訴人王朝華取得如附件一所示商
    標權之99年4 月1 日或更早之前，即購入本案皮包，有如前
    述，益徵其等應無從知悉本案皮包上之蝴蝶圖樣，係經他人
    取得商標權之商標，是自難以此遽認被告等人有明知仿冒商
    品而為販賣之故意。
  2.再者，證人即威斯特公司負責人黃政憲於原審審理中證稱：
    「（法官問：你是威斯特公司負責人？）是的。」、「（
    法官問：公司經營項目？）皮件、包包的製作及販賣。」、
    「（法官問：你與觀佑企業有無業務往來？）有，就是買賣
    包包的往來。」、「（法官問〈提示本院卷第5 頁商標註冊
    證並告以要旨，即附件一商標註冊證〉有無看過此商標註冊
    證的圖案？）沒有看過。」、「（法官問〈提示99偵字第37
    99號第13頁反面並告以要旨〉這頁的右上、右下是否你們公
    司的商品？即本案皮包）右上這個是，右下應該也是。」、
    「（法官問：這種有蝴蝶圖案類型包包何來？）在97年從韓
    國取樣打版，98年過完農曆年後才出貨，我們有賣給觀佑公
    司。」、「（法官問：賣給觀佑公司幾次？）98年5 月初陸
    續出貨給他，後來就持續往來。」、「（法官問：被告等人
    有無向你詢問過這個商標圖案的來源？）沒有，但是我有向
    他們說這個圖案是合法來源。我們自己公司的商標就有十幾
    支，都比是我們公司的商標〈本院卷第91頁〉，我分別以我
    個人及公司名義申請的商標有十幾個，我有告訴被告說我申
    請的商標都是合法的，且我有請臺北市的台一商標事務所幫
    我查我賣出的包包上的蝴蝶圖樣等是否有人註冊商標，他們
    回復我說查證沒有，這是98年4 月份中有查證過，因為在正
    式出貨之前會再次確認，當時台一跟我說沒有註冊，並說我
    在包包、裡布、內麥、吊牌、織帶上面都有都比圖案，且蝴
    蝶只是裝飾，如果我要將蝴蝶一起送註冊沒有辦法，所以建
    議我，既然已經有都比商標圖案，就不用將蝴蝶一起送，不
    用這麼麻煩，我本來想要註冊，所以就沒有針對蝴蝶去註冊
    ，我後來也不知道告訴人有去註冊。」、「（法官問：你知
    否告訴人後來去申請商標公告、審定？）我不知道。」等語
    （見原審卷第95頁反面至96頁反面），核與證人即台一國際
    商標事務所員工蘇玉峰於原審審理中證稱：「（法院問：現
    在是否在台一國際商標事務所任職？）是的。」、「（法官
    問：何時開始任職？）69年至今。」、「（法官問：工作內
    容？）幫客戶聲請專利商標權登記，及解答有關與此之法律
    問題。」、「（法官問：客戶當中是否包含威斯特公司？）
    是的。」、「（法官問：你有無代理威斯特商標的登記事項
    ？）有，是在97年另一位客戶介紹給我，我開始幫威斯特開
    始辦理商標權登記，是在97年底的時候幫威斯特辦理商標權
    登記及移轉事宜。」、「（法官問：所以你知道威斯特公司
    的全部商標？）原本不了解，所以我上智慧財產局的網站搜
    尋威斯特公司的相關商標，之後承辦這項業務就比較瞭解。
    」、「（法官問：〈（提示99年度偵字第11907 號卷第32、
    33頁並告以要旨〉此兩項商標是否都是威斯特公司所有？）
    是的，是威斯特公司所有。」、「（法官問：〈提示同上卷
    第120 頁並告以要旨〉是否有看過此商標上的蝴蝶？）98年
    初的時候，威斯特的黃先生（指證人黃政憲，下同）有叫我
    去幫他們查詢這個圖樣，黃先生當時是拿一個包包影印本，
    包包上面有花蝴蝶圖案，原本他想要登記，我向他解釋，這
    個圖案本身不是自己設計的，有侵犯著作權就不能登記著作
    權，但如果要登記商標的話，就要查有沒有人使用，且我認
    為這個蝴蝶圖案是修飾圖案，不能登記，只是用來裝飾不能
    用來登記商標權。當時他告訴我說這圖案是在大陸、韓國看
    到這個圖案，他想要試賣，我告訴他，商標登記要7 、8 個
    月，如果要試賣就不要花這麼長時間登記，且在98年我上網
    查詢的結果，沒有發現有人登記，也沒有查到有人公告，如
    果有查詢相關的資料我會告訴當事人，這個商標不能使用，
    但是我並沒有查到，所以我才會告訴他可以使用。」、「（
    檢察官問：當時威斯特黃先生有沒有拿韓國的蝴蝶圖案給你
    看？）那是影印的圖案，我沒有看到實品，那個影印的圖案
    就是一個蝴蝶的圖形。」、「（辯護人問：在起訴書第三頁
    (三)所載的王朝華是否在97年4 月20日就使用上開商標，此部
    分你是否瞭解，就是威斯特黃先生問你的時候，你是否知道
    此商標有人使用或是辦理登記？）我不知道，我查詢的結果
    是沒有人使用或是登記。」等語相符（見原審卷第112 至11
    3 頁），且經檢視本案皮包照片所示，本案皮包除有如附件
    一所示之蝴蝶圖樣外，確亦併已標示威斯特公司所有之如附
    件二所示之「Dorbby」商標字樣，此與證人黃政憲、蘇玉峰
    上開所述，係於98年4 月間，因查無有人註冊該蝴蝶圖樣之
    商標，且已有威斯特公司所有之如附件二所示之「Dorbby」
    商標字樣標示於其上，使該蝴蝶圖樣或僅能以修飾圖樣視之
    ，亦即無註冊使用之必要，方於未註冊之情況下，即持以使
    用之情狀相符，自堪信證人黃政憲、蘇玉峰上開所述均係真
    實，當可採信。從而，本案被告等人之上游即本案皮包之實
    際出貨商威斯特公司、證人黃政憲，既已於實際出貨予觀佑
    公司前，亦即於98年4 月間，已先透過向專業之商標代理人
    查詢得知並未有人註冊如附件一所示之蝴蝶圖樣，又經對此
    有豐富專業知識之證人蘇玉峰之解釋可以使用，乃據此認定
    其於本案皮包上所使用之如附件一所示之蝴蝶圖樣，係屬非
    受商標權保護之對象，因而持以使用，經核其此之認識，尚
    與社會通常一般人之認識無違，自可採信。則證人黃政憲既
    因認其可合法使用如附件一所示之蝴蝶圖樣於本案皮包上，
    而將本案皮包販售予觀佑公司，並向被告等人陳明其係屬合
    法使用，要屬事理之必然；另就被告等人而言，其等因與證
    人黃政憲有長久往來，且對照本案皮包上亦確有威斯特公司
    所有之如附件二所示之「Dorbby」商標字樣標示於其上，乃
    因此相信證人黃政憲所言，而於主觀上相信本案皮包上之如
    附件一所示之蝴蝶圖像係屬合法使用者，經核亦與通常一般
    人之生活經驗無違，益徵其等前詞所辯，確有依據。
  3.按被告之自白，非出於強暴、脅迫、利誘、詐欺、疲勞訊問
    、違法羈押或其他不正之方法，且與事實相符者，得為證據
    。被告或共犯之自白，不得作為有罪判決之唯一證據，仍應
    調查其他必要之證據，以察其是否與事實相符。刑事訴訟法
    第156條第1項、第2項分別定有明文。又按刑事訴訟法第156
    條第2項規定，被告雖經自白，仍應調查其他必要之證據，
    以察其是否與事實相符。立法目的乃欲以補強證據擔保自白
    之真實性；亦即以補強證據之存在，藉之限制自白在證據上
    之價值。而所謂補強證據，則指除該自白本身外，其他足資
    以證明自白之犯罪事實確具有相當程度真實性之證據而言。
    雖其所補強者，非以事實之全部為必要，但亦須因補強證據
    與自白之相互利用，而足使犯罪事實獲得確信者，始足當之
    （最高法院74年臺覆字第10號判例參照）。而本件被告等人
    固曾於偵訊中一度為認罪之表示（見99年度偵字第11907 號
    卷第40頁），惟經核其等於警偵訊及原審審理中所供述之本
    案客觀事實經過均相一致，而其等於原審審理中均已為否認
    犯罪之表示，並以前詞置辯，嗣其等所辯，並經本院調查全
    案卷證後，認有所據，有如前述，此外，復查無其他積極證
    據，足以證明被告等人有何如公訴人所指違反商標法之情事
    ，茲為被告等人之利益，應認被告等人此部分認罪之表示，
    係屬單一之自白，難認與事實相符，更不可據引為其有罪之
    唯一證據。
  (四)又察官上訴意旨略以：
  1.被告黃琳恭、黃琳恩、劉淑雲、潘麗卿及賴淑嬉是專業連鎖
    皮包商，就業界之訊息應不能諉為不知；另其等與告訴人王
    朝華又同是臺中地區從事皮件市場之業者，而中部皮件市場
    並不大，彼此之間極易取得同業商品之資訊，竟於98年5 月
    13日，因襲使用告訴人王朝華之早於97年使用該商標量產生
    產販賣之圖樣。參以，商標法設有商標註冊之申請、異議、
    評定及廢止等程序，並需經註冊公告，與著作權法不同，且
    智慧財產權亦設有網站可供查詢商標註冊資料，則被告等人
    既均係以販賣皮件為業，主觀上就上開商標業經申請並註冊
    公告而取得商標專用權乙情，更無從諉為不知。況被告等人
    就其所販賣之皮包所使用之花樣、材質，與告訴人王朝華使
    用之花樣、材質亦均相似，益徵被告等人確實知情。
　2.引用商標法第30條第1 項第3 款善意使用之前提必須為「先
  　使用人」因怠於申請商標權註冊對其之保護，且「按在他人
    申請商標註冊前，善意使用相同或近似之商標圖樣於同一或
    類似之商品，不受他人商標專用權之效力所拘束，但以原使
    用之商品為限」（臺灣高等法院高雄分院93年度上易字第19
    9 號判決意旨參照），而本案告訴人王朝華之上開商標於97
    年4 月20日開始使用、量產，98年6 月12日向經濟部智慧財
    產局申請註冊，至99年4 月1 日審定公告，而被告黃琳恭、
    黃琳恩、劉淑雲、潘麗卿及賴淑嬉之上游係於98年5 月13日
    ，使用告訴人王朝華之商標生產販賣同一商品，而於99年5
    月17日為警查獲。是渠等使用之時間，顯然較告訴人王朝華
    使用該商標之時間為晚，顯與商標法82年12月22日修正之增
    訂，其立法理由為「增列善意先使用人之免責規定」之規定
    有間。
  (五)惟查，被告黃琳恭、黃琳恩、劉淑雲、潘麗卿及賴淑嬉雖可
    稱為專業連鎖皮包商，然無法推論渠等就業界所有之訊息不
    能諉為不知；且檢察官就臺中地區從事皮件市場不大，彼此
    之間極易取得同業商品之資訊之主張，並無提出具體資料以
    實其說，實難僅因被告等5 人未上網查詢商標註冊資料，即
    推論被告等5 人主觀上就系爭商標業經申請並註冊公告而取
    得商標專用權知情。又檢察官上訴意旨主張被告等5 人使用
    系爭「GOODS 及圖」商標之時間，顯然較告訴人王朝華使用
    該商標之時間為晚，顯與商標法第30條第1 項第3 款於82年
    12 月22 日修正之增訂，其立法理由為「增列善意先使用人
    之免責規定」之規定有間云云。但查，綜觀原審判決全文並
    未引用商標法第30條第1 項第3 款免責規定，為被告等5 人
    無罪之理由，而係認為被告等5 人無主觀犯意，故檢察官上
    訴為無理由。
  (六)檢察官為證明被告等人具有主觀犯意，另於本院審理中提出
    聲請人觀佑公司為檢索條件所得之商標檢索資料、蝴蝶圖形
    為檢索條件所得之商標檢索資料、蝴蝶圖形及限定商品為皮
    包為檢索條件所得之商標檢索資料為證（見本院卷第141 至
    213 頁）。然查，由檢察官所提出之觀佑公司本身註冊登記
    及申請註冊登記之商標資料，雖可知其所有之商標固有14筆
    ，且其中序號7 、序號8 之商標係98年5 月1 日、98年7 月
    16日甫經智慧財產局審定核准公告，但無法據此即推論被告
    黃琳恭、黃琳恩2 人對於智慧財產局商標檢索系統之連結上
    網及查詢功能，應該熟悉並知悉如何檢索。另商標經申請人
    提出註冊申請，智慧財產局旋即上網公告供一般社會大眾連
    結網上查詢，告訴人之系爭商標係98年6 月12日提出註冊申
    請，在98年6 月間被告黃琳恭、黃琳恩固可利用網路連結上
    網查悉告訴人系爭「GOODS 及圖」商標已經他人申請註冊中
    ，俟智慧財產局於99年4 月1 日審定准予公告時，被告黃琳
    恭、黃琳恩固亦可透過上網查詢而得知，然被告黃琳恭等5
    人未上網查詢可能係出於過失或無上網能力，或因系爭「GO
    ODS 及圖」商標公告至被告等被查獲之期間，被告尚未上網
    ，致未能得知，不可因此即認定被告等5 人具有主觀犯意。
    同理，檢察官欲以於本院審理中所提出以蝴蝶圖形分類檢索
    之查詢資料認定一般人之生活經驗及被告黃琳恭、黃琳恩等
    可透過連結上網查詢商標圖樣之檢索結果，即認定被告黃琳
    恭、黃琳恩理應知悉彼等購自黃政憲之系爭「GOODS 及圖」
    商標並非裝飾用，而是屬告訴人申請註冊之商標，亦非有理
    由，實不能證明被告黃琳恭等5 人明知扣案使用「GOODS 及
    圖」（含蝴蝶圖樣）商標之皮包係抄襲告訴人商標權圖樣商
    品，而仍販賣之主觀犯意。是以，檢察官上開檢索顯然均係
    事後知悉所有卷證之後，統合檢索條件為事後的搜尋，無法
    呈現被告具有主觀犯意，被告黃琳恭等5 人辯稱不知系爭「
    GOODS 及圖」商標業經告訴人取得商標權一節，尚堪採信。
  (七)綜上，本件檢察官所舉事證無法積極證明被告犯罪，依據職
    權調查的結果，也沒有其他不利於被告的事證。原審以不能
    證明被告犯罪為由，諭知被告無罪之判決，並無不當。公訴
    人上訴意旨執詞指摘原審判斷不當，為無理由，應予駁回。
據上論斷，應依刑事訴訟法第368條，判決如主文。
本案經檢察官黃惠敏到庭執行職務。
中　　華　　民　　國　　100 　年　　9 　　月　　22　　日
                    智慧財產法院第二庭
                          審判長法  官　陳忠行
                                法  官　熊誦梅
                                法  官　曾啟謀
以上正本證明與原本無異。
不得上訴。
中　　華　　民　　國　　100　 年　　9　　 月　　22　　日
                                書記官  王月伶